【裁判字號】    89,訴,150
【裁判日期】    900406
【裁判案由】    強盜
【裁判全文】
臺灣宜蘭地方法院刑事判決                          八十九年度訴字第一五號
    公  訴  人  臺灣宜蘭地方法院檢察署檢察官
    被      告  林
    指定辯護人  本院公設辯護人  甲○○
右列被告因強盜案件，經檢察官提起公訴（八十九年度偵字第一三七一號號），本院
判決如左：
    主  文
乙○○夜間侵入住宅竊盜未遂，累犯，處有期徒刑肆月。如易科罰金，以佰元折算
壹日。
    事  實
一、乙○○（起訴書誤載為林哲誼，乙○○冒名應訊部分業經本院八十九年度易字第
    四三號判決在案）曾於民國八十六年間因竊盜案件，經本院判處有期徒刑九月
    確定，甫於八十八年四月一日執行完畢，猶不知悔改，於八十九年五月十六日晚
    上十時十五分許，侵入宜蘭縣五結鄉○○○路二之一號丁○○住宅，欲竊取屋內
    物品，於著手行竊翻動該屋內沙發上衣服之際，適為自外返家丁○○之子戊○○
    發現而制止未遂，乙○○欲逃離現場時，為戊○○呼叫父親丁○○及兄長丙○○
    下樓共同制伏，並報警查獲。
二、案經宜蘭縣警察局羅東分局報由臺灣宜蘭地方法院檢察署檢察官偵查起訴。
    理  由
一、訊據被告乙○○固不否認於右揭時地侵入丁○○住宅之事實，惟矢口否認有何竊
    盜之犯行，辯稱：我沒有要去偷東西，我只是要去找戊○○的舅舅外號「阿財」
    的男子，我沒有事先跟他約好，我去找他舅舅時，他們家人誤會我要偷東西，反
    而攻擊我，我沒有拿鏡子攻擊他們，後來「阿財」到派出所還有說他做事太衝動
    云云。經查：右揭犯罪事實，業據被害人戊○○到庭指訴：我回來時發現裡面有
    人，正在翻動我家人放在沙發上的衣服口袋，我進去問他要做什麼，他說要找某
    人，我現在不記得他要找誰了，但我確定他不是說要找我舅舅，我知道我舅舅綽
    號叫「阿財」，他欲離去時我就阻止他並叫我父兄下來幫忙，他沒有出言恐嚇也
    沒有拿鏡子攻擊我們，他只是說他走錯地方要離開與我們發生拉扯而已，他也沒
    有偷到東西等語，核與被害人丁○○、丙○○指訴情節大致相符。至被告辯稱是
    要去找「阿財」云云，惟查：被告於警訊時供稱：因為綽號「阿南」的朋友告訴
    我建忠住在該棟房子裡，我要去找他云云，於偵訊時又改稱：我是吃藥以後誤闖
    民宅云云，與其在本院審理時所供稱要找「阿財」云云，均不相符，其辯詞前後
    反覆，已難採信，況被告因本案為警查獲時，在警、偵訊時均冒用其兄林哲誼名
    義應訊，此有證人林哲誼之證言可證，又被告在本案警訊時所按之指紋指紋卡片
    經電腦、特徵比對，確與被告之指紋相符，此有內政部警政署刑事警察局鑑驗書
    附卷可稽，如被告確實要去找認識之友人，為何在警、偵訊時皆冒名應訊，顯與
    常理相違，是其所辯，要屬事後卸責之詞，不足採信。本件事證明確，被告犯行
    已堪認定。
二、查被告雖已著手行竊而翻動前述屋內財物，然未竊得任何財物即遭被害人制止而
    未生犯罪結果，核其所為，係犯刑法第三百二十一條第二項、第一項第一款之夜
    間侵入住宅竊盜未遂犯，應依既遂犯之刑減輕之。公訴意旨認被告係犯同法第三
    百二十九條之準強盜罪名，然查被告堅決否認有施強暴脅迫攻擊被害人之行為，
    而被害人戊○○及丁○○於本院審理時均陳稱被告只是要逃離現場發生拉扯而已
    ，並無拿鏡子攻擊等語，已見前述，是被告並無當場施強暴脅迫之行為，堪已認
    定，公訴意旨容有誤會，惟其起訴之社會侵害性之基本事實同一，本院仍應加以
    審理並變更起訴法條。查被告前於八十六年間因竊盜案件，經本院判處有期徒刑
    九月確定，甫於八十八年四月一日執行完畢，此有台灣高等法院檢察署刑案紀錄
    簡覆表在卷可憑，其於五年內再犯本件有期徒刑以上之罪，為累犯，應依刑法第
    四十七條規定加重其刑，並依法先加後減之。爰審酌被告之品行、犯罪動機、犯
    罪手段、否認犯行及犯罪後態度等一切情狀，量處如主文所示之刑。又被告犯罪
    後，刑法第四十一條第一項業已修正，所犯最重本刑為五年以下有期徒刑之罪，
    而受六月以下有期徒刑刑之宣告者，得易科罰金，爰依新修正之規定，並諭知易
    科罰金之折算標準。
據上論斷，應依刑事訴訟法第二百九十九條第一項前段、第三百條，刑法第三百二十
一條第二項、第一項第一款、第四十七條、第四十一條第一項、第二十六條前段，罰
金罰鍰提高標準條例第二條，判決如主文。
本案經檢察官林慧到庭執行職務。
中      華      民      國      九十      年      四      月      六    日
                                  臺灣宜蘭地方法院刑事第二庭
                                          法  官  林  俊  廷
右正本證明與原本無異。
如不服本判決，應於判決送達後十日內，向本院提出上訴狀。（應附繕本）
                                          書記官  陳  憲  文
中      華      民      國      九十      年      四      月      九    日
附錄法條
刑法第三百二十一條
犯竊盜罪而有左列情形之一者，處六月以上五年以下有期徒刑：
一、於夜間侵入住宅或有人居住之建築物、船艦或隱匿其內而犯之者。
二、毀越門扇、牆垣或其他安全設備而犯之者。
三、攜帶兇器而犯之者。
四、結夥三人以上而犯之者。
五、乘火災、水災或其他災害之際而犯之者。
六、在車站或埠頭而犯之者。
前項之未遂犯罰之。


司法院資訊處製作；財團法人民間司法改革基金會備份。
